【裁判字號】    95,撤緩,18
【裁判日期】    951107
【裁判案由】    聲請撤銷緩刑
【裁判全文】
臺灣宜蘭地方法院刑事裁定              95年度撤緩字第18號
聲  請  人  臺灣宜蘭地方法院檢察署檢察官
受  刑  人  甲○○
上列聲請人因受刑人業務過失致死案件（臺灣基隆地方法院91年
度交訴字第14號），受刑人於緩刑期內因過失更犯罪，而在緩刑
期內受有期徒刑之宣告確定，聲請撤銷緩刑之宣告，本院裁定如
下：
    主  文
甲○○之緩刑宣告撤銷。
    理  由
一、本件聲請意旨略以：受刑人甲○○因業務過失致死案件，前
    經臺灣基隆地方法院於民國91年11月19日以91年度交訴字第
    14號判決判處有期徒刑一年，緩刑四年，於91年12月16日判
    決確定。茲查受刑人於緩刑期內，即93年8月14日，因業務
    過失更犯業務過失致死罪，嗣於上開緩刑期內，即94年10月
    31日經臺灣高等法院以94年度交上訴字第58號判決判處有期
    徒刑一年二月（原審係臺灣基隆地方法院94年度少連交訴字
    第1號判決），已於94年11月24日判決確定，爰依現行刑法
    第75條之1第1項之規定，聲請將上述緩刑之宣告予以撤銷等
    語。
二、按緩刑之宣告應撤銷者，由受刑人所在地或其最後住所地之
    地方法院檢察官聲請該法院裁定之，刑事訴訟法第476條定
    有明文。又關於撤銷緩刑宣告之要件，95年7月1日修正生效
    施行前刑法第75條係規定「受緩刑之宣告而有下列情形之一
    者，撤銷其宣告：（一）緩刑期內更犯罪，受有期徒刑以上
    刑之宣告者。（二）緩刑前犯他罪，而在緩刑期內受有期徒
    刑以上刑之宣告者。因過失犯罪者，不適用前項之規定。」
    ，95年7月1日修正生效施行之現行刑法第75條、第75條之1
    則分別規定「受緩刑之宣告，而有下列情形之一者，撤銷其
    宣告：（一）緩刑期內因故意犯他罪，而在緩刑期內受不得
    易科罰金之有期徒刑以上刑之宣告確定者。（二）緩刑前因
    故意犯他罪，而在緩刑期內受不得易科罰金之有期徒刑以上
    刑之宣告確定者。前項撤銷之聲請，於判決確定後六月以內
    為之。」、「受緩刑之宣告而有下列情形之一，足認原宣告
    之緩刑難收其預期效果，而有執行刑罰之必要者，得撤銷其
    宣告：（一）緩刑前因故意犯他罪，而在緩刑期內受得易科
    罰金之有期徒刑、拘役或罰金之宣告確定者。（二）緩刑期
    內因故意犯他罪，而在緩刑期內受得易科罰金之有期徒刑、
    拘役或罰金之宣告確定者。（三）緩刑期內因過失更犯罪，
    而在緩刑期內受有期徒刑之宣告確定者。（四）違反第七十
    四條第二項第一款至第八款所定負擔情節重大者。前條第二
    項之規定，於前項第一款至第三款情形亦適用之。」，惟依
    95年7月1日修正生效施行之刑法施行法第6條之1條「於中華
    民國九十四年一月七日刑法修正施行前，受緩刑之宣告，九
    十四年一月七日修正刑法施行後，仍在緩刑期內者，適用九
    十四年一月七日修正施行之刑法第七十五條、第七十五條之
    一及第七十六條規定。」之規定，本件撤銷緩刑之聲請應適
    用95年7月1日修正生效施行之現行刑法第75條、第75條之1
    之相關規定，合先敘明。
三、查受刑人甲○○因業務過失致死案件，前經臺灣基隆地方法
    院於民國91年11月19日以91年度交訴字第14號判決判處有期
    徒刑一年，緩刑四年，於91年12月16日判決確定。茲查受刑
    人於緩刑期內，即93年8月14日，因業務過失更犯業務過失
    致死罪，嗣於上開緩刑期內，即94年10月31日經臺灣高等法
    院以94年度交上訴字第58號判決判處有期徒刑一年二月（原
    審係臺灣基隆地方法院94年度少連交訴字第1號判決），已
    於94年11月24日判決確定等事實，有上開二案判決書及臺灣
    高等法院被告前案紀錄表在卷可稽。而參酌臺灣基隆地方法
    院91年度交訴字第14號判決所認定「受刑人甲○○係砂石車
    司機，為從事駕駛業務之人，於駕駛KS—788號營業大曳引
    砂石車，沿台北縣貢寮鄉○○路由台北往基隆方向行駛，行
    經仁和路及仁愛路口時，遇紅燈號誌而剎停車輛等待綠燈通
    行，當時適遇有薛阿獅行走在行人穿越道欲橫越仁和路，詎
    甲○○竟疏未注意應遵守燈光號誌及車前狀況、禮讓行人先
    行，而貿然在路口號誌尚未轉換為綠燈時，即放速前行，導
    致車輪碾壓正行走至KS—788車前之薛阿獅，致薛阿獅當場
    因出血性休克死亡。」之犯罪事實，及臺灣高等法院94年度
    交上訴字第58號判決所認定「受刑人甲○○為從事駕駛業務
    之人，於駕駛659—GA號營業貨運曳引車，沿基隆市○○路
    欲右轉往基隆市火車站方向行駛，途經基隆市○○路○路口
    ，因疏未注意車前狀況，隨時採取必要之安全措施，以致與
    同向前方梁貴春所騎駛之LP6─159號重機車發生碰撞，致前
    揭重型機車所負載之乘客潘○欣跌落地面，甲○○駕駛之上
    開車輛左後輪當場輾過潘○欣頭部，使潘○欣因頭骨破裂導
    致出血性休克，當場死亡。」之犯罪事實，足認受刑人甲○
    ○身為大型曳引車之職業駕駛人，其明知大型曳引之車身長
    、車斗寬，駕駛者不易全盤掌控全部之車身動態及車身四周
    狀態，且因大型曳引車之車身巨大、質量重、構造堅硬，輕
    微碰撞即能造成奪人生命之嚴重後果，乃其竟始終未能於行
    車過程中，遵守交通法令，注意相關用路人生命安全之維護
    ，反而疏忽成習，以致一再發生交通事故，傷及其他用路人
    之寶貴性命，原宣告之緩刑已難收其預期效果，而有執行刑
    罰之必要，則聲請人於臺灣基隆地方法院91年度交訴字第14
    號判決所宣告之緩刑期間內（原緩刑期滿日本為95年12月15
    日），聲請撤銷受刑人前揭緩刑之宣告，核與現行刑法第75
    條之1第1項第3款、第2項之規定相符，應予准許。
四、依刑事訴訟法第476條，裁定如主文。
中    華    民    國    95    年    11    月    7    日
                  刑事第三庭法  官  劉家祥
以上正本證明與原本無異。
如不服本裁定，應於裁定送達後5日內，向本院提出抗告狀。（
附繕本）
                            書記官  邱淑秋
中    華    民    國    95    年    11    月    9     日


司法院資訊處製作；財團法人民間司法改革基金會備份。
